臺灣臺中地方法院刑事判決
111年度交簡上字第64號
上  訴  人
即  被  告  王振榮


上列上訴人即被告因公共危險案件，不服本院臺中簡易庭110年
度中交簡字第2439號中華民國110年12月29日第一審簡易判決（
聲請簡易判決處刑案號：110年度撤緩偵字第374號），提起上訴
，本院管轄之第二審合議庭判決如下：
    主    文
上訴駁回。
王振榮緩刑貳年，並應於本判決確定之日起陸個月內向公庫支付
新臺幣參萬元。
    犯罪事實
一、王振榮自民國109年9月12日22時40分許起至翌日（13日）1
    時許止，在臺中市南屯區「18TC」夜店內，飲用調酒約10餘
    杯後，竟仍騎車牌照號碼NGM-9021號普通重型機車上路。嗣
    於同日3時9分許，行經臺中市南屯區惠文路與向學路交岔路
    口時，因車輛行進搖晃不穩為警攔檢盤查，發現其臉部潮紅
    ，有明顯酒態，遂對其施以吐氣酒精濃度測試，測得吐氣中
    所含酒精濃度達每公升0.31毫克，始查悉上情。
二、案經臺中市政府警察局第四分局報告臺灣臺中地方檢察署檢
    察官偵查後聲請簡易判決處刑。
    理    由
壹、證據能力部分：
　　本判決以下所引用之非供述證據，無違反法定程序取得之情
    事，依刑事訴訟法第158條之4規定反面解釋，具證據能力。
貳、認定犯罪事實所憑之證據及理由：
一、訊據被告對於上開犯罪事實，業於警詢、偵訊、本審審理程
    序時均坦承不諱（見偵卷第27至29、77至78、87至89頁、本
    審卷第26、29頁），並有員警職務報告、臺中市政府警察局
    第四分局道路交通事故當事人酒精測定紀錄表、臺中市政府
    警察局第四分局黎明派出所查獲被告公共危險案現場圖、員
    警配戴之密錄器錄影畫面截圖、臺中市政府警察局舉發違反
    道路交通管理事件通知單、臺中市政府警察局執行交通違規
    移置保管車輛收據、車輛詳細資料報表（NGM-9021）、證號
    查詢機車駕駛人資料、財團法人工業技術研究院呼氣酒精測
    試器檢定合格證書（見偵卷第25、43至51、55、61、67頁）
    等在卷可稽。
二、綜上各節相互佐證，被告自白核與事實相符，應堪採信，本
    案事證明確，被告犯行堪以認定，應予依法論科。
參、論罪科刑
　　按刑法第185條之3於111年1月28日修正公布，同年月30日施
    行，修正前刑法第185條之3第1項規定：「駕駛動力交通工
    具而有下列情形之一者，處2年以下有期徒刑，得併科20萬
    元以下罰金：一、吐氣所含酒精濃度達每公升零點二五毫克
    或血液中酒精濃度達百分之零點零五以上。二、有前款以外
    之其他情事足認服用酒類或其他相類之物，致不能安全駕駛
    。三、服用毒品、麻醉藥品或其他相類之物，致不能安全駕
    駛。」修正後則規定：「駕駛動力交通工具而有下列情形之
    一者，處3年以下有期徒刑，得併科30萬元以下罰金：一、
    吐氣所含酒精濃度達每公升零點二五毫克或血液中酒精濃度
    達百分之零點零五以上。二、有前款以外之其他情事足認服
    用酒類或其他相類之物，致不能安全駕駛。三、服用毒品、
    麻醉藥品或其他相類之物，致不能安全駕駛。」經比較新舊
    法之結果，以修正前之規定較有利被告，依刑法第2條第1項
    前段之規定，應適用修正前刑法第185條之3第1項之規定。
    是核被告所為，係犯（修正前）刑法第185條之3第1項第1款
    駕駛動力交通工具而吐氣所含酒精濃度達每公升零點二五毫
    克以上之罪。原審判決固未及審酌前開法律變更，然經比較
    新舊法後，仍應適用行為時之法律，則原審判決適用行為時
    法並無不當，自無違背法令之情形，本院管轄之第二審合議
    庭自毋庸撤銷改判，附此敘明。
肆、維持原判決之理由：
一、按刑罰之量定，屬法院自由裁量之職權行使，應審酌刑法第
    57條所列各款事由及一切情狀，為酌量輕重之標準，並非漫
    無限制；量刑輕重係屬事實審法院得依職權自由裁量之事項
    ，苟已斟酌刑法第57條各款所列情狀而未逾越法定刑度，不
    得遽指為違法；且在同一犯罪事實與情節，如別無其他加重
    或減輕之原因，下級審量定之刑，亦無過重或失輕之不當情
    形，則上級審法院對下級審法院之職權行使，原則上應予尊
    重（最高法院72年台上字第6696號判例要旨、75年台上字第
    7033號判例要旨及85年度台上字第2446號刑事判決參照）。
二、原審審理結果，認被告上開犯行事證明確，審酌卷附證據資
    料等一切情狀，量處有期徒刑2月，並諭知易科罰金之折算
    標準。經核原審認事用法並無違誤，量刑亦屬妥適。
三、被告上訴意旨略以：本案原經檢察官為緩起訴處分，嗣遭撤
    銷係因另案毀損案件，然另案毀損案件之緣由，係因友人起
    鬨、一時興起而為之，且該案嗣經被告向被告害人道歉，經
    法院為不受理判決。就本案請求法院從輕量刑、給予緩刑諭
    知等語。
四、惟查：原審認事用法並無違誤，原審於判決時所為之量刑，
    顯已依刑法第57條規定，就其科刑時應審酌及注意之事項加
    以斟酌考量，並未逾越法定刑度，亦無何過重、過輕情形，
    即無不當之處。從而，本院認原審就量刑上，並無濫用自由
    裁量之情形，實難認有變更原判決所量處刑度之必要。從而
    ，被告本案上訴請求從輕量刑，即屬無理由，應予駁回。
五、被告前未曾因故意犯罪受有期徒刑以上之宣告，有卷附臺灣
    高等法院被告前案紀錄表附卷可稽，其因一時失慮，致涉本
    案犯行，固非可取。惟審酌被告本案公共危險犯行原經檢察
    官以109年度偵字第28633號為緩起訴處分，被告並已於110
    年2月9日向公庫支付新臺幣（下同）5萬元。嗣被告因於緩
    起訴期間內，故意犯毀損罪，經檢察官以110年度偵字第
　　7047號案件提起公訴，而本案緩起訴處分則經檢察官以110
    年度撤緩字第438號撤銷緩起訴處分。然考量被告前開另案
    毀損案件，嗣經本院以110年度易字第1677號為不受理判決
    ，而審酌被告前無酒後駕車經法院判處刑罰之紀錄（參臺灣
    高等法院被告前案紀錄表），其為本案犯行時年紀尚輕，或
    因思慮欠周，然審酌其犯後始終能坦認犯行，尚見悔意，堪
    信被告經此偵、審程序及刑之宣告，當知所警惕而無再犯之
    虞，本院綜合各情，認其所受刑之宣告以暫不執行為適當，
    爰依刑法第74條第1項第1款之規定宣告緩刑2年；惟為使被
    告記取教訓，爰依刑法第74條第2項第4款之規定，命其於本
    案判決確定之日起6個月內，向公庫支付3萬元。
據上論斷，應依刑事訴訟法第455條之1第1項、第3項、第368條
，刑法第74條第1項第1款、第2項第4款，判決如主文。
本案經檢察官許景森聲請簡易判決處刑，檢察官劉世豪到庭執行
職務。 
中　　華　　民　　國　　111 　年　　7 　　月　　14　　日
                  刑事第九庭  審判長法  官  陳培維
                                    法  官  鄭永彬
                                    法  官  陳怡珊
以上正本證明與原本無異。
本件不得上訴。
                                    書記官  吳韻聆
中　　華　　民　　國　　111 　年　　7 　　月　　14　　日